【裁判字號】    92,上易,449
【裁判日期】    920625
【裁判案由】    侵占等
【裁判全文】
臺灣高等法院高雄分院刑事判決          九十二年度上易字第四四九號
    上  訴  人
    即  被  告  乙○○
    選任辯護人  邱甲政
    上  訴  人
    即  被  告  丙○○
                丁○○
右上訴人因侵占等案件案件，不服臺灣高雄地方法院九十一年度易字第二０八五號中
華民國九十一年十二月三十日及九十二年二月二十七日第一審判決（起訴案號：臺灣
高雄地方法院檢察署九十年度偵字第一五五六九號），提起上訴，本院判決如左：
      主      文
原判決撤銷。
乙○○、丙○○、丁○○共同意圖為自己不法之所有，而侵占對於業務上所持有之物
，乙○○、丁○○各處有期徒刑陸月，如易科罰金，均以參佰元折算壹日。丙○○累
犯，處有期徒刑拾月。
      事      實
一、丙○○前於民國八十五年間，因殺人未遂案件，經原審法院以八十五年訴字第三
    ０六一號判決有期徒刑五年二月，褫奪公權三年，經上訴於本院，於八十六年六
    月五日，將原判決撤銷，改判處有期徒刑二年七月，褫奪公權二年確定，於八十
    六年七月十日入監執行，指揮書執畢日期為八十九年二月九日，然於八十七年十
    一月十一日縮短刑期假釋出監，至假釋期滿，假釋未經撤銷視為執行完畢。
二、乙○○、丙○○及丁○○三人於八十八年十二月六日，共同投資位在高雄縣鳳山
    市○○路○段二六號「雷德絲企業有限公司」之負責人，並成立「ＢＺ仕女流行
    生活館」，經營服飾、精品店，向高雄市政府建設局申請營利事業設立登記，及
    於世華銀行鳳山分行設立銀行帳戶（戶名：雷德絲企業有限公司，帳號：000
    00000000）０八十八年十二月間，與財團法人聯合信用卡處理中心訂立
    合作辦理信用卡契約，成為該信用卡處理中心辦理信用卡業務之特約商店，並以
    前開帳戶作為請領信用卡消費後銀行先行撥付之帳款，且由聯合信用卡處理中心
    提供信用卡刷卡機一台（編號：00000000號）借予乙○○、丙○○及丁○○三人為業務上使用，約定於合約終止時，應返還予聯合信用卡處理中心。嗣
    因該服飾店經營不善，於八十九年三月十六日停止營業，然因乙○○之真實姓名
    、確實年籍不詳綽號「阿志」之成年男子之友人，向乙○○提議購買店中之刷卡
    機，乙○○、丙○○及丁○○三人商議後，均甲知該刷卡機係雷德絲企業有限公
    司專用，「阿志」購買刷卡機之目的在以「假消費真刷卡」之手法，詐騙銀行財
    物牟利，竟共同基於意圖為自己不法之所有及幫助詐欺之犯意，將渠等業務上所
    持有之該台刷卡機侵占入己，於八十九年三月三十一日，以新台幣（下同）二十
    七萬元之價格，將刷卡機變賣予綽號「阿志」之男子。其後，該「阿志」於附表
    所示之時間，以如附表所示卡號之偽造信用卡進行刷卡，欲以所刷通過之金額，
    詐騙如附表所示之銀行，事為聯合信用卡處理中心相關人員察覺有異，進行監控
    ，就「阿志」所使用偽造信用卡刷卡取得授權碼所請款之金額共七十四萬七千八
    百九十一元均不予支付，致未得逞。
三、案經玉山銀行、中國信託商業銀行、台新銀行、華南商業銀行、荷蘭銀行、中國
    國際商業銀行、富邦銀行、上海商業儲蓄銀行、財團法人聯合信用卡處理中心訴
    由高雄縣警察局移送臺灣高雄地方法院檢察署檢察官偵查起訴。
      理      由
一、上訴人即被告乙○○、丙○○及丁○○三人均否認有業務侵占及幫助詐欺情事，
    乙○○辯說：伊單純受邀出資十萬元合夥開店之股東，從未介入或參與該店之經
    營，既非所謂實際負責人，更無業務上持有該店或該公司任何財物。伊受邀投資
    之商號為ＢＺ仕女流行生活館，惟實際負責人丙○○以雷德絲企業有限公司登記
    ，並向聯合信用卡處理中心申辦刷卡機事，且其約定內容，伊根本不知，無從理
    解刷卡機之使用限制及權利歸屬。伊固有經友人鄭嘉宏轉介綽號「阿志」男子向
    丙○○購電子刷卡機，分得八萬五千元，惟有關洽購事宜，完全由丙○○主導。
    因電子式刷卡機及公司帳戶存摺、印章等皆由丙○○保管，伊根本無持有過上開
    資料。伊於警方傳訊前，即主動到案說甲，提供所知「阿志」之人供警方追查，
    絕無幫助他以偽卡盜刷詐欺之犯意云云。丙○○辯說：伊被幕後董事長林世文詐
    騙。伊有賣刷卡機，分了九萬元，至於買刷卡機的人拿去犯罪，伊不知道。綽號
    「阿志」的人告訴伊要開酒店，等出了問題後，警察找到伊時，伊才知道他是在
    犯罪云云。丁○○辯說：事前伊不知丙○○、乙○○將刷卡機賣給綽號「阿志」
    之人，是乙○○、丙○○將九萬元交予伊時，有叫伊簽一份聲甲書，伊才知道該
    款是賣出刷卡機之費用。因伊缺錢，且丙○○稱若不簽，即不能拿錢，伊才簽云
    云。
二、經查：
  (一)被告三人投資經營之「ＢＺ仕女流行生活館」成立後，於八十八年十二月六日，
    由丙○○出名為負責人，以「雷德絲企業有限公司」之名，與財團法人聯合信用
    卡處理中心簽訂合作辦理信用卡業務，而成為聯合信用卡處理中心之特約商店，
    由該中心提供編號00000000號之電子刷卡機予被告三人所經營之前開服
    飾、精品店使用，約定不得任意轉賣等情，已據告訴人即財團法人聯合信用卡處
    理中心代理人趙克文指訴甲確，復有該中心九十一年八月六日以（九一）聯卡商
    管字第０九八號函所附之特約商店約定書、印鑑卡、相關甲細等資料各一份附卷
    可稽。
  (二)被告三人將前開號碼之電子刷卡機售出後，即由不法之偽卡集團偽造如附表所列
    被害人之信用卡後，先後於八十九年三月三十一日起，至同年四月六日止，使用
    前開向被告三人所購得之電子刷卡機刷卡，欲詐得附表所示之金額，而欲詐騙簽
    約銀行及發卡銀行等情，亦據告訴人即玉山銀行行員楊裕安指述：如附表所示向
    玉山銀行申辦信用卡之客人，其中被害人葉淑惠、蔡幸如、劉淑敏及孫靜芬四人
    被盜刷後尚未開卡，以致未得逞。附表所示被害人之信用卡資料均是遭偽造等語
    。告訴人即中國信託商業銀行辦事員郭家良指述：附表所示向中國信託商業銀行
    申請信用卡之客人，因遭偽造信用卡後，均在高雄縣鳳山市仕女精品店內遭偽刷
    ，共偽刷十三筆，盜刷金額為二十四萬二千七百二十六元等語（應扣除柯甲月、
    郭淑玲二筆，金額八千三百五十八元，詳後述，故以偽刷十一筆，金額為二十三
    萬四千三百六十八元為準）。告訴人即台新銀行個授管理部職員楊浩盛指述：辦
    理信用卡客戶共有八名被盜刷，合計有十四筆刷卡紀錄，盜刷金額為十二萬四千
    二百零六元，刷卡地點均是高雄縣鳳山市ＢＺ仕女精品店等語（盜刷金額以十五
    萬五千三百十元為準，參見附表編號三）。告訴人即華南商業銀行東苓分行辦事
    員許義村指述：華南商業銀行僅有一名客戶之信用卡遭偽造盜刷，持卡人為邱淑
    瑩，只被盜錄內碼，未被盜刷，無任何損失，刷卡商店為仕女流行生活館等語。
    告訴人即荷蘭銀行風險管制部職員楊裕安指述：荷蘭銀行有二名申請信用卡之客
    戶遭偽造信用卡，被盜刷三筆，金額共八萬五千一百五十元等語。告訴人即中國
    國際商業銀行風險管理部職員陳俊安指述：中國國際商業銀行有二名客戶遭偽造
    信用卡，分別被盜刷四筆，金額共五萬七千五百十元等語。告訴人即富邦銀行信
    用卡中心辦事員游偉男指述：富邦銀行申辦信用卡客戶中，有四名客戶遭偽造信
    用卡，且均於高雄縣鳳山市仕女精品店遭盜刷，盜刷金額為八萬九千九百八十九
    元等語（盜刷金額以八萬五千四百九十八元為準，參見附表編號七）。及告訴人
    即上海商業儲蓄銀行信用卡中心辦事員蔡宗哲指述：上海商業儲蓄銀行有二名客
    戶之信用卡遭偽造，都在高雄縣鳳山市ＢＺ仕女精品店內遭盜刷，盜刷金額為三
    萬一千六百二十元等語甚詳，並有前開告訴銀行所提出之玉山銀行偽卡刷卡損失
    甲細、中國信託商業銀行、荷蘭銀行、富邦銀行、上海商業儲蓄銀行盜刷金額甲
    細各一紙，中國國際商業銀行信用卡持卡人消費歷史查詢，超額授權查詣及登錄
    資料共四份，台新銀行信用卡仕女流行館案資料共三紙及華南商業銀行特急件，
    信卡申請書二份在卷足憑。
  (三)被告乙○○陳稱：在「ＢＺ仕女流行生活館」結束營業後，伊朋友綽號「阿志」
    表示其酒店內需要一台刷卡機，因公司營運積欠廠商帳款，故與丙○○、丁○○
    協議，以二十七萬元代價將刷卡機賣給「阿志」，以解決公司積欠帳款。伊與丁○○、丙○○商量後，都同意以二十七萬元出賣，刷卡機交給「阿志」後，「阿
    志」當場拿錢給伊二人。丁○○表示不知情，並不實在等語甚甲。被告丙○○陳
    稱：「ＢＺ仕女流行生活館」於八十八年十二月開始經營，八十九年三月十六日
    停止營業。結束營業後，刷卡機賣給乙○○之朋友，賣價二十七萬元，伊分得九
    萬元。「阿志」是由乙○○介紹才認識，乙○○有說「阿志」要借刷卡機，「阿
    志」表示其新開店，但所申請的刷卡機尚未下來，看伊店未再營業而要跟伊借刷
    卡機，伊將此事告知乙○○及丁○○，三人商量後，均同意將刷卡機交予「阿志
    」使用，並共同簽立一份聲甲書，簽署完畢後，「阿志」即將二十七萬元交予伊
    三人，三人均分，各得九萬元等語甚甲（見警卷第一－六頁，原審卷第三九、四
    ０、四三、九三頁）。被告丁○○陳稱：刷卡機於八十九年三月三十一日賣給乙○○的朋友，總價二十七萬元，三人各分到九萬元。伊有簽一份聲甲書，該聲甲
    書之內容為丙○○唸，由伊寫等語甚甲（見警卷第七－九頁、原審卷第三七、三
    八頁）。又聯合信用卡處理中心所提供特約商店之刷卡機係借用性質，所有權屬
    於該中心，於合約終止時，須返還該中心，此有該中心前開函文可稽（見原審卷
    第五一－五五頁）。再者，據被告三人於售出刷卡機後，即共同簽署：「雷德絲
    企業有限公司名下光復店，店址高雄縣鳳山市○○○路二四號、二六號，因內部
    重新裝潢店面，申請聯合信用卡中心電子刷卡機一台經股東丙○○、丁○○、乙○○商談結果，由三位股東同時保管，日期從八十九年三月三十一日起，保管期
    間如發生事故，由三位股東同時負責一切責任」等內容之聲甲書（見警卷第十三
    頁）。是被告三人均坦承：於簽立該聲甲書時，將刷卡機賣予「阿志」，同時拿
    到二十七萬元等情，顯見被告三人均甲知已將刷卡出售予「阿志」，竟簽署刷卡
    機由三人共同保管之不實內容之聲甲書，是簽署聲甲書所作何用？為何特意隱瞞
    ？且刷卡機會發生何事故？被告三人無法為合理說甲與解釋，益徵被告三人甲知
    刷卡機不得另行出售。被告三人辯解，顯與事實及常理不合，自難採信。被告三
    人將該刷卡機易持有為所有出售予他人，其侵占犯行足以認定。
  (四)被告三人雖辯稱：不知「阿志」購買刷卡機做何用途云云。惟持約商店與銀行合
    作信用卡業務所申領之刷卡機，應係於特約商店提供服務或貨物後，消費者擬簽
    帳時，用以完成簽帳單之機具。被告三人均無實際看過「阿志」所開之店，即任
    意刷卡機以二十七萬元高價出售，且該台刷卡機為簽約銀行即聯合信用卡處理中
    心所提供，而非被告三人所購得，被告三人竟同意「阿志」高價購得，被告三人
    均為智識、判斷、理解能力正常之成年人，怎不懷疑，顯與常理不符。又按常情
    判斷，持用刷卡機之人並非該特約商店之經營者，顯有盜刷詐領款項之虞，被告
    三人當知之甚詳，竟仍同意將刷卡機售予「阿志」，得使其在未有營業行為而得
    刷卡之情形，致銀行陷於錯誤而為付款。參以近年來信用卡「假消費真刷卡」之
    犯罪行為，經媒體報紙屢次報導，已成為眾所週知之事，被告三人既為信用卡特
    約商店營業人，豈可推稱不知「阿志」會以偽造信用卡刷卡詐財，足徵被告三人
    有幫助容認他人詐欺犯罪之犯意，而出售刷卡機。是被告三人此部分辯解係卸責
    之詞，亦不足採信。
  (五)按簽帳端末機依操作之方式不同，可分為電子印表簽帳端末機（ＥＤＣ機）及人
    工印表簽帳端末機（ＰＯＳ機）兩種。且特約商店須取得聯合信用卡處理中心或
    授權銀行一方的授權碼，始完成交易。本件端末機係電子印表簽帳端末機，刷卡
    單為二聯式，一聯由特約商店保留，另一聯則由客戶保留，經由電子刷卡機刷卡
    後，可直接透過刷卡機連線，刷卡資料直接由電腦傳訊，並可直接自電腦連線取
    得授權碼，特約商店在取得授權碼後，並不需另行請款，聯合信用卡處理中心經
    由電腦資料審核後，得將款項以轉帳方式撥款予特約商店所開立留存之帳戶內進
    行撥款，事後，再由聯合信用卡處理中心另向發卡銀行請款等情，已據該中心專
    員趙克文陳述甲確，復有原審法院辦理刑案電話查詢登記表一紙附卷可按（見原
    審卷第五六頁）。又本件刷卡機盜刷如附表所被害人之偽卡金額，因聯合信用卡
    處理中心發覺有異，及時監挖，故未將詐欺款項撥付，致以「阿志」等成員之偽
    卡集團詐騙未得逞等情，亦有該中心前開函所檢附之特約商店請款資料查詢畫面
    在卷可佐。
  (六)綜上所述，被告三人犯行足以認定。
三、核被告三人所為，係犯刑法第三百三十六條第二項之業務侵占罪及同法第三十條
    第一項、第三百三十九條第三項、第一項之幫助詐欺取財未遂罪。被告三人間有
    犯意聯絡及行為分擔，均為共同正犯。被告三人所犯上述二罪，有方法結果之牽
    連關係，應從一重之業務侵占罪處斷。公訴人雖未就被告三人所犯前開業務侵占
    罪犯行起訴，但此部分與起訴之詐欺取財未遂罪部分有牽連關係，為裁判上一罪
    ，為起訴效力所及，法院自得併予審理。被告丙○○前於八十五年間，因殺人未
    遂案件，經本院判處有期徒刑二年七月，褫奪公權二年確定，於八十六年七月十
    日入監執行，指揮書執畢日期為八十九年二月九日，然於八十七年十一月十一日
    縮短刑期假釋出監，至假釋期滿，假釋未經撤銷視為執行完畢，此有臺灣高等法
    院被告全國前案紀錄表一份附卷可稽，五年內再犯本件有期徒刑之罪為累犯，應
    依法加重其刑。原審論罪科刑，固非無見。但查附表編號一被害人葉淑惠，誤
    寫為蔡淑惠。附表編號二被害人孫李嘉華之刷卡金額三千六百五十元，誤寫為
    三千五百六十元。附表編號二被害人鐘清平，誤寫為鍾清平。附表漏載華南
    商業銀行部分。附表編號七被害人許乃文之刷卡金額漏寫一筆一萬八千六百六
    十元。偽卡集團所詐騙之金額為七十四萬七千八百九十一元，誤寫為七十二萬
    九千零三十三元。被告上訴意旨，否認犯罪，雖無理由，但原判決既有上述可議
    之處，仍應予撤銷改判。審酌本件刷卡機己追回扣案，且詐欺未得逞等一切犯罪
    情狀，爰從輕量處被告乙○○、丁○○各有期徒刑六月，並諭知如易科罰金，均
    以三百元折算一日，丙○○量處有期徒刑十月。
四、公訴意旨另指被告三人所幫助詐欺金額總數為一百零七萬五千六百零一元云云，
    但據告訴人玉山銀行所提出之盜刷資料中，其中被害人李古從妹、郭秀麗之信用
    卡雖遭偽造，先後於八十八年十二月五日及八十九年三月十一日遭盜刷，盜刷地
    點分別為酒堡葡萄酒專賣店、茗鼎茶行、寶島眼鏡、凱洛琳專業美品、紅番區時
    尚牛仔店、好萊塢音樂唱片行、喬治洋行、瑞源裕股份有限公司及台中太陽堂餅
    店等處盜刷，與告訴人中國信託商業銀行所提出之盜刷資料中，其中被害人柯甲
    月、郭淑玲之信用卡雖遭偽造，但盜刷時間則為八十九年九月二十六日及同年月
    三十日，盜刷地點分別在新竹市ＢＺ竹東店及台中之ＢＺ女裝服飾店等情，業據
    告訴人玉山銀行行員楊裕安、中國信託商業銀行辦事員郭家良指訴甲確，且有偽
    造信用卡刷卡資料二紙在卷可按。是前開被害人之信用卡被盜刷時間顯在本案查
    獲前之八十八年間及八十九年三月十一日間發生，及在本案查獲後之八十九年九
    月間始行發生，時間上差距甚多。且所刷卡地點亦非被告三人所經營之「ＢＺ仕
    女流行生活館」，故就此部分盜刷金額共為八萬八千六百七十三元，尚難認為被
    告三人所犯幫助詐欺取財罪所得之金額。
五、扣案之手刷式刷卡機非被告三人所有之物。空白統一發票一本、空白聯合信
    用卡簽帳單二本、信用卡請款單一本、信用卡請款單彙表一本並非被告三人犯罪
    所用之物，均不另為沒收之諭知。
據上論斷，應依刑事訴訟法第三百六十九條第一項前段、第三百六十四條、第二百九
十九條第一項前段、第二十八條、第三百三十六條第二項、第三百三十九條第三項、
第一項、第五十五條、第四十七條、第四十一條第一項前段，罰金罰鍰提高標準條例
第一條前段、第二條，判決如主文。
本案經檢察官邱榮藏到庭執行職務。
中    華    民    國        九十二      年      六      月    二十五    日
                              臺灣高等法院高雄分院刑事第二庭
                                  審判長法官  林正雄
                                        法官  黃壽燕
                                        法官  張意聰
右正本證甲與原本無異。
不得上訴。
                                      書記官  陳靖華
中    華    民    國        九十二      年      六      月    二十六    日
附錄：本判決論罪科刑法條：
刑法第三百三十六條第二項
對於業務上所持有之物，犯前條第一項之罪者，處六月以上五年以下有期徒刑，得併
科三千元以下罰金。
刑法第三百三十九條第三項、第一項
前二項之未遂犯罰之。
意圖為自己或第三人不法之所有，以詐術使人將本人或第三人之物交付者，處五年以
下有期徒刑、拘役或科或併科一千元以下罰金。
附表：被告等人所售出之刷卡機遭偽卡集團成員盜刷偽卡資料及金額：
┌─┬────┬────┬────────┬────┬─────┬───┐
│編│發卡銀行│被 害 人│卡            號│刷卡日期│刷卡金額  │附  註│
│號│        │        │                │        │（新台幣）│      │
├─┼────┼────┼────────┼────┼─────┼───┤
│一│玉山銀行│曾美華  │0000000000000000│890331  │22,595(元)│      │
│  │        │        │                │890402  │3,250     │      │
│  │        ├────┼────────┼────┼─────┼───┤
│  │        │陳麗娟  │0000000000000000│890401  │9,650     │      │
│  │        │        │                │890401  │7,260     │      │
│  │        ├────┼────────┼────┼─────┼───┤
│  │        │蔡碧維  │0000000000000000│890331  │6,300     │      │
│  │        │        │                │890401  │6,550     │      │
│  │        ├────┼────────┼────┼─────┼───┤
│  │        │葉淑惠  │0000000000000000│        │          │有盜刷│
│  │        ├────┼────────┼────┼─────┤未成功│
│  │        │蔡幸如  │0000000000000000│        │          │      │
│  │        ├────┼────────┼────┼─────┤      │
│  │        │劉淑敏  │0000000000000000│        │          │      │
│  │    ├────┼────────┼────┼─────┤      │
│  │        │孫靜芬  │0000000000000000│        │          │      │
│  │        ├────┼────────┼────┼─────┼───┤
│  │        │劉瑋瑛  │0000000000000000│890331  │10,200    │      │
│  │        │        │                │890403  │4,280     │      │
│  │        ├────┼────────┼────┼─────┤      │
│  │        │施靜姬  │0000000000000000│890402  │21,800    │      │
│  │        │        │                │890405  │6,550     │      │
├─┼────┼────┼────────┼────┼─────┼───┤
│二│中國信託│魏富玲  │0000000000000000│890331  │16,590    │      │
│  │商業銀行│        │                │890402  │4,250     │      │
│  │        ├────┼────────┼────┼─────┤      │
│  │        │孫秋鴻  │0000000000000000│890401  │13,580    │      │
│  │        │        │                │890404  │8,835     │      │
│  │        ├────┼────────┼────┼─────┤      │
│  │        │孫李嘉華│0000000000000000│890401  │18,665    │      │
│  │        │        │                │890403  │3,650     │      │
│  │        ├────┼────────┼────┼─────┤      │
│  │        │鐘清平  │0000000000000000│890403  │12,330    │      │
│  │        ├────┼────────┼────┼─────┤      │
│  │        │李成書  │0000000000000000│890403  │16,500    │      │
│  │        │        │                │890405  │8,950     │      │
│  │        ├────┼────────┼────┼─────┤      │
│  │        │張滿津  │0000000000000000│890402  │24,600    │      │
│  │        │        │                │890403  │5,600     │      │
│  │        ├────┼────────┼────┼─────┤      │
│  │        │趙淑芬  │0000000000000000│890401  │23,500    │      │
│  │        │        │                │890404  │11,680    │      │
│  │        ├────┼────────┼────┼─────┤      │
│  │        │張麗滿  │0000000000000000│890405  │18,560    │      │
│  │        ├────┼────────┼────┼─────┤      │
│  │        │張家禎  │0000000000000000│890401  │19,600    │      │
│  │        │        │                │890405  │10,550    │      │
│  │        ├────┼────────┼────┼─────┤      │
│  │        │魏憶菱  │0000000000000000│890331  │3,258     │      │
│  │        │        │                │890402  │2,280     │      │
│  │        ├────┼────────┼────┼─────┤      │
│  │        │陳秀惠  │0000000000000000│890331  │8,950     │      │
│  │        │        │                │890403  │2,380     │      │
├─┼────┼────┼────────┼────┼─────┼───┤
│三│台新銀行│尤淑玲  │0000000000000000│890402  │9,650     │      │
│  │        │        │                │890404  │8,300     │      │
│  │        ├────┼────────┼────┼─────┤      │
│  │        │陳秋旭  │0000000000000000│890402  │27,880    │      │
│  │        │        │                │890404  │6,680     │      │
│  │        ├────┼────────┼────┼─────┤      │
│  │        │林洵旬  │0000000000000000│890331  │2,580     │      │
│  │        │        │                │890402  │18,800    │      │
│  │        ├────┼────────┼────┼─────┤      │
│  │        │洪惠瑛  │0000000000000000│890331  │13,600    │      │
│  │        │        │                │890402  │5,235     │      │
│  │        ├────┼────────┼────┼─────┤      │
│  │        │鍾燿駿  │0000000000000000│890401  │14,800    │      │
│  │        ├────┼────────┼────┼─────┤      │
│  │        │余建韓  │0000000000000000│890331  │12,905    │      │
│  │        ├────┼────────┼────┼─────┤      │
│  │        │林玉專  │0000000000000000│890402  │9,690     │      │
│  │        │        │                │890403  │6,650     │      │
│  │        │        │                │890405  │5,960     │      │
│  │        ├────┼────────┼────┼─────┤      │
│  │        │趙貴琴  │0000000000000000│890401  │12,580    │      │
├─┼────┼────┼────────┼────┼─────┼───┤
│四│華南商業│邱淑瑩  │000000000000000 │        │          │有盜刷│
│  │銀行    │        │                │        │          │未成功│
├─┼────┼────┼────────┼────┼─────┼───┤
│五│荷蘭銀行│林志達  │0000000000000000│890331  │68,800    │      │
│  │        ├────┼────────┼────┼─────┤      │
│  │        │謝忠良  │0000000000000000│890402  │12,500    │      │
│  │        │        │                │890402  │3,850     │      │
├─┼────┼────┼────────┼────┼─────┼───┤
│六│中國國際│吳政耀  │0000000000000000│890402  │2,350     │      │
│  │商業銀行│        │                │890404  │9,650     │      │
│  │        ├────┼────────┼────┼─────┤      │
│  │        │蔡淑敏  │0000000000000000│890403  │26,850    │      │
│  │        │        │                │890405  │18,660    │      │
├─┼────┼────┼────────┼────┼─────┼───┤
│七│富邦銀行│許乃文  │0000000000000000│890331  │18,660    │      │
│  │        │        │                │890402  │2,108     │      │
│  │        ├────┼────────┼────┼─────┤      │
│  │        │賴泰源  │0000000000000000│890401  │20,500    │      │
│  │        │        │                │890404  │1,300     │      │
│  │        ├────┼────────┼────┼─────┤      │
│  │        │徐秋玉  │0000000000000000│890403  │13,900    │      │
│  │        │        │                │890405  │6,380     │      │
│  │        ├────┼────────┼────┼─────┤      │
│  │        │張安發  │0000000000000000│890403  │10,800    │      │
│  │        │        │                │890405  │11,850    │      │
├─┼────┼────┼────────┼────┼─────┼───┤
│八│上海商業│王清崎  │0000000000000000│890331  │15,580    │      │
│  │儲蓄銀行│        │                │890403  │2,180     │      │
│  │        ├────┼────────┼────┼─────┤      │
│  │        │許偉琪  │0000000000000000│890331  │13,860    │      │
├─┴────┴────┴────────┴────┴─────┴───┤
│合  計：偽卡集團所詐騙之金額為：七十四萬七千八百九十一元              │
└───────────────────────────────────┘
                                                                  ＫＨＱ


司法院資訊處製作；財團法人民間司法改革基金會備份。
